臺灣臺南地方法院刑事判決
110年度交易字第634號
聲  請  人  臺灣臺南地方檢察署檢察官
被      告  吳佳郁




上列被告因過失傷害案件，經檢察官聲請以簡易判決處刑（109
年度調偵字第2332號），本院受理後（109年度交簡字第3541號
），認不得以簡易判決處刑，改適用通常程序審判，茲判決如下
：
    主  文
本件公訴不受理。
    理  由
一、公訴意旨略以：詳如附件聲請簡易判決處刑書所載。
二、按告訴乃論之罪，告訴人於第一審辯論終結前得撤回其告訴
    ；告訴經撤回者，應諭知不受理之判決，又不受理之判決，
    得不經言詞辯論為之，刑事訴訟法第238條第1項、第303條
    第3款、第307條，分別定有明文。
三、查本件告訴人蔡秀碧告訴被告吳佳郁過失傷害案件，聲請人
    認被告係觸犯刑法第284條前段之過失傷害罪，依同法第287
    條之規定，須告訴乃論。茲據告訴人具狀撤回其告訴，有刑
    事撤回告訴狀1紙在卷（附109年度交簡字第3541號卷內）可
    稽，參照前開法條規定，本件爰不經言詞辯論，逕為不受理
    之判決。
四、據上論斷，應依刑事訴訟法第452條、第303條第3款、第307
    條，判決如主文。
中　　華　　民　　國　　110 　年　　7 　　月　　13　　日
　　　　　　　　　刑事第六庭    法　官　郭千黛
以上正本證明與原本無異。
如不服本判決應於收受本判後20日內向本院提出上訴書狀，並應
敘述具體理由。其未敘述上訴理由者，應於上訴期間屆滿後20日
內向本院補提理由書狀（均須按他造當事人之人數附繕本）「切
勿逕送上級法院」。
  　　　　　　　　　　　　　　　書記官　黃瓊蘭
中　　華　　民　　國　　110 　年　　7 　　月　　15　　日
（附件）
臺灣臺南地方檢察署檢察官聲請簡易判決處刑書　
                                   109年度調偵字第2332號
　　被　　　告　吳佳郁　女　35歲（民國00年0月00日生）
　　　　　　　　　　　　住○○市○○區○○○路000巷00弄0
　　　　　　　　　　　　號
　　　　　　　　　　　　居臺南市○區○○街00號12樓之3
　　　　　　　　　　　　國民身分證統一編號：Z000000000號
上列被告因過失傷害案件，業經偵查終結，認為宜聲請以簡易判
決處刑，茲將犯罪事實及證據並所犯法條分敘如下：
　　　　犯罪事實
一、吳佳郁於民國109年4月23日14時46分許，駕駛車牌號碼0000
    -00號自小客車，沿臺南市東區崇德路自北往南方向行駛，
    途經該路段580號前時，原應注意汽車由同向2車道進入1車
    道，應讓直行車道之車輛先行，而依當時情形，天候晴、日
    間自然光線、柏油路面、路面乾燥、無缺陷、無障礙物、視
    距良好，客觀上並無不能注意之情事，竟疏未注意及此，貿
    然爭入右側之機慢車優先車道，適同向蔡秀碧騎乘車牌號碼
    000-000號普通重型機車行駛至此，雙方因而發生碰撞，致
    蔡秀碧受有左側鎖骨骨折、左側第三至第六肋骨骨折、臉部
    及左手肘擦傷之傷害。
二、案經蔡秀碧訴由臺南市政府警察局第一分局報告偵辦。
　　　　證據並所犯法條
一、訊據被告吳佳郁雖坦承於上揭時地與告訴人蔡秀碧發生碰撞
    一情不諱，然辯稱：我有注意到對方在我右邊，我已經往左
    邊閃了，但是對方還是撞過來，碰一聲我就下車看，我才從
    紅綠燈起步而已，怎麼搶道云云。惟上揭犯罪事實業據告訴
    人指訴綦詳，並有道路交通事故現場圖、道路交通事故調查
    報告表（一）、（二）、國立成功大學醫學院附設醫院診斷
    證明書各1份、現場與車損照片28幀等在卷可稽。復觀諸監
    視器影像，被告與告訴人同以北向南方向進入崇德路，告訴
    人騎乘機車在被告車輛右前方，該路段設有一般車道及機慢
    車優先道，告訴人進入機慢車優先道後保持直行行駛，嗣被
    告之車輛進入該路口後超越告訴人之機車，右後車輪尚壓在
    機慢車優先道之左側分隔線上並與告訴人之機車發生擦撞，
    雙方發生擦撞後產生之地面刮痕亦在機慢車優先道上等情，
    有勘驗報告、監視器擷取翻拍照片及機車倒地刮痕照片等在
    卷可按，堪認係被告進入路口後，確有爭入機慢車優先道之
    行為。按汽車由同向2車道進入1車道，應讓直行車道之車輛
    先行，道路交通安全規則第98條第1項第4款定有明文。被告
    駕車自應注意上述道路交通安全規定。又依卷附道路交通事
    故調查報告表所載，當時客觀上並無不能注意之情形，被告
    竟疏未注意及此，以致肇事，致告訴人受傷，被告應有過失
    ，且被告過失行為與告訴人之受傷間具有相當因果關係，被
    告上揭所辯，顯係臨訟缷責之詞，委無足採，本件事證明確
    ，被告犯嫌堪予認定。
二、核被告所為，係犯刑法第284條前段之過失傷害罪嫌。
三、依刑事訴訟法第451條第1項聲請逕以簡易判決處刑。
　　此　　致
臺灣臺南地方法院
中　　華　　民　　國　 109　　年　　11　　月　　18　　日
　　　　　　　　　　　　　　　檢察官  周文祥
本件證明與原本無異
中　　華　　民　　國　 109　　年　　11　　月　　26　　日
                              書記官  鍾明智